

# Laura Herrera Bolaños

MÁSTER EN GESTIÓN DE PROYECTOS

#### **CONTACTO**



8847 5746



lausherrer@hotmail.com



San José, Costa Rica

#### **SOFTWARE**

- Remedy
- Discovery
- PowerBI
- SAP
- Visio
- S-Now
- IBM Tools
- JIRA
- Trello
- Miro

# **COMPETENCIAS PROFESIONALES**

- Resolución de problemas
- Manejo adecuado de Documentos
- Creación Project Charter,
  Diagramas de Gantt,
  Cronogramas, Kanban, Softwares
  de proyectos

#### PERFIL PROFESIONAL

Máster en Gestión de Proyectos, con más de 15 años de experiencia como administradora de datos, creadora de procesos de entrega, coordinadora de cambios y problemas de incidentes. Experta en desarrollar soluciones de mejora de procesos, métricas y sistemas de seguimiento. Manejo del idioma ingles nivel avanzado y mandarín nivel básico.

# **EXPERIENCIA LABORAL**

# COORDINADOR DE SERVICIOS — Kyndryl | 2021 — actualmente GESTIÓN DE PRESTACIÓN DE SERVICIOS — IBM | 2017 — 2021

- Elaborar métricas mensuales (KPIs) de incidentes, problemas, cambios y SLAs.
- Validar anualmente PIMs (Process Interface Manuals).
- Llevar a cabo SDR meetings, mejorando el seguimiento de tareas.
- Crear y enviar reportes diarios en Remedy.
- Mantener actualizada la información de Activos.
- Actualizar Diagrama de flujos, Sharepoints y Listas de distribución.
- Elaborar análisis de raíz de la causa por cada problema abierto.

#### Logros:

- o Reduje incidentes sev3 y sev4 perdidos, mejorando las métricas de SLAs un 90%.
- Se mejoró RU Billing con relación a la forma de entregar y aprobar los reportes/evidencias en el Sharepoint.

#### IPC COORDINATOR (Incident, Problem and Change) - IBM | 2014 - 2016

- Generar reportes diarios, semanales y mensuales de las cuentas de Canadá.
- Tener un control y dar seguimiento de incidentes, problemas y cambios de cada cuenta para que no se vencieran.
- Focal de los RCAs (Root Cause Analysis) de Canadá.
- Reducir tiempo para la ejecución de cada reporte.
- Crear manuales para nuevos procesos o actualizarlos.

#### Logros:

- o Estandarice y mejore el método de documentar un RCA en el tool de CHIP.
- Agilice el tiempo de generación de reportes evitando errores y atrasos en la entrega.

#### Delivery Process Architect (DPA) - IBM | 2012 - 2014

- Aplicar e implementar servicios de marco de entrega global ISO 9001-2000 Focal.
- Trabajar con documentos ITIL Foundamental V3 e ITUP.
- DMS Focal y QMX Admin para bases de datos, repositorios, listas de distribución, informes de medición mensuales.
- Crear y personalizar comunidades para AKMS (Account knowledge management services)

#### Logros:

- o Trabaje con los manuales de cuentas de Canadá como Proyecto
- Automatice herramientas CAESAR
- Mejore los informes de ipwc y cree informes QMX

#### **IDIOMA**

Inglés - Nivel C1 Mandarín - Nivel A1

### DATOS DE INTERÉS

- Disponibilidad de horarios
- Disponibilidad de traslado
- LinkedIn:

www.linkedin.com/in/laura-herrera-<u>bolanos</u>

### Administradora de Datos / SME - IBM | 2006 - 2012

- Diseñar y aplicar ayudas laborales de los procesos de nuevas contrataciones, cese de empleo, traslados, prestaciones, entre otros.
- Agregar los formularios de los empleados al SAP.
- Diseñar y analizar reportes.
- Hacer procesos de Nominas.

#### Logros:

- Me asignaron como SME (Experta en la materia) por conocer todos los procesos de la cuenta de principio a fin, en menor tiempo y mucha cantidad.
- Ejecute transacción de la cuenta de Nestle a IBM de principio a fin
- o Ayude a evitar errores comunes, auditando formularios y mejorando los entrenamientos y capacitaciones del equipo.



# FORMACIÓN ACADÉMICA

Maestría en Gestión de proyectos – Universidad Latina | 2012 Bachiller en Gestión hotelera – Universidad Interamericana | 2005



# **CURSOS REALIZADOS**

**DevOps Foundation** – DevOps Institute (MAPO) | 2022

Design Thinking - CertiProf (Cenfotec) | 2021

User Stories - MAPO | 2021

Scrum Master - Scrum Study (MAPO) | 2020

ITIL Foundations – New Horizons | 2013